【裁判字號】    95,重訴,830
【裁判日期】    950822
【裁判案由】    清償借款
【裁判全文】
臺灣臺北地方法院民事判決             95年度重訴字第830號
原        告    合作金庫商業銀行股份有限公司
法 定 代理人    甲○○
訴 訟 代理人    乙○○
                唐聚寶
被        告    合力科技股份有限公司
兼法定代理人    丙○○
被        告    丁○○
上列當事人間請求清償借款事件，本院於中華民國95年8月9日言
詞辯論終結，判決如下：
    主  文
被告應連帶給付原告新臺幣貳佰伍拾伍萬玖仟肆佰肆拾柒元及自
民國九十五二月二十五日起至清償日止，按週年利率百分之六
點零四五計算之利息，暨自民國九十五年三月二十六日起至清償
日止，其逾期在六個月以內者，按上開利率百分之十，逾期超過
六個月部分，按上開利率百分之二十計算之違約金。
被告應連帶給付原告美金壹拾陸萬柒仟元及如附表所示之利息暨
違約金，給付時應按原告牌告美金即期賣出匯率折算新臺幣給付
之。
被告應連帶給付原告新臺幣壹拾陸萬貳仟肆佰參拾玖元，及其中
新臺幣壹拾伍萬玖仟捌佰陸拾柒元部分自民國九十五年六月二日
起至清償日止，按週年利率百分之六計算之利息，暨自民國九十
五年六月十九日起至清償日止，按上開利率百分之十計算之違約
金。
訴訟費用由被告連帶負擔。
本判決第一項於原告以新臺幣捌拾陸萬元為被告供擔保後，得假
執行。
本判決第二項於原告以新臺幣壹佰捌拾肆萬元為被告供擔保後，
得假執行。
本判決第三項於原告以新臺幣陸萬元為被告供擔保後，得假執行
。
    事實及理由
一、被告均經合法通知，未於最後言詞辯論期日到場，查無民事
    訴訟法第386條所列各款情事，爰依原告之聲請，由其一造
    辯論而為判決。
二、原告起訴主張：
  (一)被告合力科技實業有限公司（下稱合力公司）於民國94年4
    月25日邀同被告丙○○、丁○○為連帶保證人，向原告借用
    新臺幣（下同）300萬元，約定利率按原告基本放款利率加
    碼年息2.575％計算（目前為年息6.045％），並同意原告依
    基本放款利率調整時隨同調整，約定到期日為99年4月25日
    ，借款人應自借款日起，依年金法計算，按月分60期平均攤
    還本息，借款人如未按期攤還本息時，應自逾期之日起，其
    逾期在6個月以內部分，照前開利率之10％加付違約金，逾
    期超過6個月部分，照前開利率之20％加付違約金。詎被告
    合力公司自95年2月25日起即未依約繳納本息，依約定書第5
    條第1項第1款之約定，被告合力公司已喪失期限利益，其借
    款應視為全部到期，原告迭經催討，未獲清償，被告丙○○
    、丁○○為連帶保證人，依法應負連帶清償之責。
  (二)被告合力公司為採購國外物資開立進口遠期信用狀，於94年
    6月13日日邀同被告丙○○、丁○○為連帶保證人，與原告
    簽訂進口遠期信用狀借款契約，約定在美金20萬元之額度內
    循環借款，契約期間自94年6月13日起至95年6月10日止，借
    款人委請原告開發信用狀時，應另填具「開發信用狀申請書
    」，同時授權原告以本借款配合借款人自購結匯款項支付該
    遠期信用狀項下的匯票票款或商業發票金額，並同意以該匯
    票金額或商業發票金額扣除借款人自備結匯款項後之差額為
    本借款之本金，其利息自原告或國外代理銀行付款之日起至
    借款到期日止，按原告通知利率支付，並得依照原告借入外
    匯成本加碼利率隨時調整之。到期不履行時，除依照到期日
    當日原告通知之一般外匯授信利率支付遲延利息外，其逾期
    在6個月以內部分，照前開利率之10％加付違約金，逾期超
    過6個月部分，照前開利率之20％加付違約金，另該契約項
    下之匯票或借款期限，自發票日或原告國外代理銀行付款之
    日起算，最長不得超過180日。嗣被告合力公司分別於94年
    11 月18日、94年12月5日、94年12月22日、94年12月29日依
    前開契約向原告提出開發遠期信用狀申請書，經原告開發金
    額分別為美金42,000元、44,940元、63,000元、52,030元之
    120天之遠期信用狀四筆，並經原告國外代理銀行分別於於
    94年11月21日、94年12月8日、94年12月29日、95年1月3日
    為其墊款，前開信用狀分別於95年3月21日、95年4月7日、
    95年4月28日、95年5月3日到期後，原告屢向被告合力公司
    催討，均未獲清償，經原告以被告合力公司寄存之存款抵償
    上開欠款部分本金及至95年6月7日止之利息及違約金後，尚
    欠本金美金167,000元，及自95年6月8日起之利息暨違約金
    ，而被告丙○○、丁○○為連帶保證人，依法應負連帶清償
    之責。
  (三)被告合力公司於94年4月25日因公司業務之需向原告申請「
    合作金庫銀行商務卡」使用，並同意授權持卡人丙○○使用
    ，依約被告得憑卡於特約商店簽帳消費。合力公司使用迄今
    尚積欠信用卡消費款159,867元及其利息暨違約金2,572元，
    共計162,439元，暨依合作金庫商務卡約定條款第15條計算
    之利息、違約金未清償，屢經催討，仍未獲清償，依前開約
    定條款第21條第3款、第22條第1項之約定，其欠款視為到期
    ，而被告丙○○、丁○○曾分別於94年6月10日及同年月13
    日簽立連帶保證書，約定於1,000萬元之限額內，保證就被
    告合力公司對原告之債務負連帶清償之責。是被告丙○○、
    丁○○就此部分債務亦應負連帶清償之責。
  (四)爰依消費借貸及連帶保證之法律關係提起本件訴訟，請求被
    告連帶清償前揭尚欠之借款及應付之利息、違約金等語。並
    聲明：除擔保金額外，求為判決如主文第1項、第2項、第3
    項、第5項、第6項、第7項所示。
三、被告均未於言詞辯論期日到場，亦未提出任何書狀作何聲明
    或陳述。
四、按原告主張之上開事實，業據其提出借據、授信約定書、連
    帶保證書暨授信約定書、進口遠期信用狀借款契約、開發信
    用狀申請書、信用狀影本、國外付款通知書、進口單據到達
    處理記錄單、擔保提貨／副提單背書申請書、合作金庫銀行
    商務卡申請書及附權持卡人個人資料暨聲明書、信用卡消費
    明細帳單、商務卡約定條款、外匯授信牌告利率表等件為證
    ，核與所述相符，被告均未到庭爭執，亦未提出任何書狀以
    供本院參酌，參酌民事訴訟法第280條第3項之規定，原告之
    主張，自堪信為真實。按借用人應於約定期限內，返還與所
    借用物種類、品質、數量相同之物；而稱保證者，謂當事人
    約定，一方於他方之債務人不履行債務時，由其代負履行責
    任之契約；又保證債務，除契約另有訂定外，包含主債務之
    利息、違約金、損害賠償及其他從屬於主債務之負擔；另連
    帶債務之債權人，得對債務人中之一人或數人或其全體同時
    或先後請求全部或一部之給付，民法第478條、第739條、第
    740條、第273條第1項分別定有明文。本件原告主張被告合
    力公司向伊借款，屆期未能清償，被告丙○○、丁○○為其
    連帶保證人已如前述。從而，原告依據消費借貸及連帶保證
    之法律關係請求被告連帶給付借款2,559,447元及如主文第1
    項所示之利息暨違約金、借款美金167,000元及如主文第2項
    所示之利息暨違約金、信用卡消費款162,439元及如主文第3
    項所示之利息暨違約金為有理由，應予准許。
五、原告復陳明願供擔保，聲請宣告假執行，核無不合，爰酌定
    相當擔保金額准許之。
六、訴訟費用負擔之依據：民事訴訟法第85條第2項。
中    華    民    國    95    年    8     月    22    日
                        民事第二庭    法  官  蕭胤瑮
以上正本係照原本作成
如對本判決上訴，須於判決送達後20日內向本院提出上訴狀
中    華    民    國    95    年    8     月    22    日
                                      書記官  黃慧怡


司法院資訊處製作；財團法人民間司法改革基金會備份。
